臺灣高等法院刑事判決　　　　　　　　　九十一年度上易字第二三二四號
　　上　訴　人　臺灣桃園地方法院檢察署檢察官
　　被　　　告　丙○○
右上訴人因被告竊盜案件，不服臺灣桃園地方法院九十年度訴字第二○八一號中華民
國九十一年三月二十六日第一審判決（起訴案號：臺灣桃園地方法院檢察署九十年度
偵字第一一○二五號、併辦案號：臺灣桃園地方法院檢察署九十一年度偵字第一三二
三○號），提起上訴，本院判決如左：
    主      文
原判決關於被告丙○○部分撤銷。
丙○○共同連續竊盜，處有期徒刑拾月。
扣案之機車鑰匙壹支沒收。
    事      實
一、丙○○於民國八十五年間，因犯竊盜罪，經法院判處有期徒刑七月，緩刑三年，
    仍不知改過，與丁○○（業經原審判決有罪確定）基於意圖為自已不法所有之共
    同犯意聯絡，於九十年七月七日中午，由丙○○駕駛車號ＬＳ－九七六二號自用
    小客車，搭載丁○○沿桃園縣觀音鄉○○村○○路一帶伺機下手行竊裝有無線電
    車機組之大貨車，旋行至該路二段一一五三號附近，發現季玉寶駕駛之ＦＶ－八
    七七號大貨車（以下稱第一部車）車內無人，即由丙○○負責把風，丁○○上車
    竊取該車之零錢及車用無線電分離式面板一個，得手後二人復伺機下手，車前行
    約五十至一百公尺，再發現乙○○駕駛之ＦＹ－七○八號大貨車（以下稱第二部
    車）車內似亦無人，即由丁○○上車正欲竊盜之際，始知車內另有乙○○之妻甲○○及幼女，是時，丁○○逾越原竊盜之犯意，單獨犯意，抽出腰間之上開手槍
    放置車座，以此恐嚇方法強行拔取該車內之無線電車機一組，得手後迅速入車由
    丙○○駕車離去。丙○○復承前意圖為自己不法所有之概括犯意，夥同姜禮賓（
    由檢察官另行處理），基於共同犯意，於九十一年七月十二日下午七時許，在桃
    園縣楊梅鎮○○路五○二號前，以其所有之機車鑰匙，竊取戊○○所有ＡＧＨ九
    六三號機車一輛，為警查獲，並扣得行竊用之機車鑰匙一支。
二、案經桃園縣警察局大園分局報請台灣桃園地方法院檢察署檢察官偵查起訴。
    理      由
一、訊據被告丙○○否認有夥同丁○○竊盜犯行，辯稱：伊不知丁○○去竊取他人財
    物，丁○○說要上廁所，伊在車上，並未把風，是事後才知道丁○○竊盜云云，
    至夥同姜禮賓竊取機車部分，則承認有竊盜犯行。經查：
  (一)被告丙○○夥同丁○○共同竊盜部分，被告丙○○於警詢時自白「我與丁○○，
    由我駕駛ＬＳ－九七六二號自小客車載丁○○先偷竊ＦＶ－八七七號大貨車內零
    錢、無線電，並再行竊ＦＹ－七○八號曳引車內之無線電，當時我在車內把風．
    ．．我們當初說好要去偷東西而已，不知丁○○持有手槍，他沒告訴我，我沒看
    見他帶槍（見偵查卷第十頁背面第七行至第十行、第十一頁第十行至第十一行）
    」等情不諱，共犯丁○○於警詢時供稱「（當時你用何種交通工具？何人接應？
    我約丙○○的並搭其ＬＳ－九七六二號自用小客車，丙○○駕駛．．．搶後立即
    回我家，丙○○知我偷，不知我有槍和搶車機（指ＦＹ－七○八號曳引車內甲○○部分）（見偵卷第五頁第五行至第十行）（或稱我打電話約丙○○準備炫耀該
    槍枝、帶槍給丙○○看、丙○○看我該槍說不能用）（分見同卷九十年七月八日
    、九十年七月二十五日、九十年十一月二十六日筆錄）」等語可資佐證，衡情被
    告二人上開模式：一人駕駛、一人下車行竊，並已著手二次竊盜犯行，顯然被告
    丙○○與丁○○之間，有犯意聯絡及行為分擔，被告丙○○事後翻異前詞，否認
    知情參與把風，共犯丁○○亦改稱被告丙○○不知情未參與竊盜云云，均不足採
    。被害人季玉寶、乙○○、甲○○等人就其等被害情節，亦指證明確，並有贓物
    領據可稽，被告丙○○此部分竊盜犯行可以認定。
  (二)被告丙○○夥同姜禮賓共同竊盜部分，被告丙○○已承認不諱，核與被害人戊○○指訴被害情節相符，並有被告所有供行竊用之機車鑰匙一支，扣案及被害人書
    立之贓物領據一紙附卷可資佐證，被告丙○○此部分竊盜犯行，可以認定。
二、核被告丙○○竊取季玉寶財物係犯刑法第三百二十條第一項之竊盜既遂罪，該次
    竊盜共犯丁○○係攜帶槍枝行竊，然被告丙○○並不知道丁○○攜帶槍枝，故被
    告丙○○所為只論以普通竊盜罪。被告丙○○竊取乙○○、甲○○夫婦財物，雖
    已著手竊盜但未遂，共犯丁○○逾越原共同竊盜之犯意，單純另行起意恐嚇取財
    ，故被告丙○○仍負刑法第三百二十條第三項第一項之竊盜未遂罪責。被告丙○○竊取戊○○財物，係犯刑法第三百二十條第一項之竊盜既遂罪。被告上揭三次
    犯行，時間密接、犯罪構成要件相同，顯係基於概括之犯意為之，是連續犯，應
    依刑法第五十六條之規定，論以竊盜既遂一罪，並加重其刑，被告上揭犯行，分
    別與丁○○、姜禮賓有犯意聯絡及行為分擔，是共同正犯。
三、原審未詳加審認，遽判被告無罪，核有違誤，公訴人上訴有理由，應由本院將原
    判決關於被告丙○○部分予以撤銷改判。爰審酌被告素行不良，曾犯有竊盜罪，
    此有本院被告全國前科紀錄表可稽，犯罪之動機、目的、手段、犯罪所生危害及
    犯罪後態度等一切情況，量處有期徒刑十月。扣案之機車鑰匙一支為被告所有供
    犯罪所用之物，爰依法併予宣告沒收。
據上論斷，應依刑事訴訟法第三百六十九條第一項前段、第三百六十四條、第二百九
十九條第一項前段、刑法第二十八條、第五十六條、第三百二十條第一項、第三十八
條第一項第二款、罰金罰鍰提高標準條例第一條前段，判決如主文。
本案經檢察官朱兆民到庭執行職務。
中    華    民    國    九十一    年      十一      月      二十九      日
                        臺灣高等法院刑事第八庭
                            審判長法  官  陳  祐  治
                                  法  官  楊  炳  禎
                                  法  官  沈  宜  生
右正本證明與原本無異。
不得上訴。
                        書記官  魏  淑  娟
中    華    民    國    九十一    年      十二      月        三        日
附錄本件論罪科刑法條：
刑法第三百二十條第一項：
意圖為自己或第三人不法之所有，而竊取他人之動產者，為竊盜罪，處五年以下有期
徒刑、拘役或五百元以下罰金。
